【裁判字號】    94,訴,858
【裁判日期】    950630
【裁判案由】    公共危險等
【裁判全文】
臺灣彰化地方法院刑事判決               94年度訴字第858號
公  訴  人  臺灣彰化地方法院檢察署檢察官
被      告  庚○○
指定辯護人  楊俊樂律師
被      告  丙○○
                      號
被      告  甲○○
上列二人共同
選任辯護人  朱浩萍律師
上列被告因公共危險等案件，經檢察官提起公訴（93年度偵字第
6978號、第8094號、第9249號、94年偵字第1875號），本院判決
如下：
    主  文
庚○○連續放火燒燬現有人所在之建築物，未遂，累犯，處有期
徒刑年玖月。扣案之玩具手槍、藍波刀各壹支、照相機壹台、
底片肆排共貳拾壹張、照片伍張，均沒收；又連續損壞他人之木
製大門、窗櫺、自用小貨車之擋風玻璃、自用小客車之擋風玻璃
、自用小客車之前後門板，足以生損害於他人，累犯，處有期徒
刑月；應執行有期徒刑年拾月，扣案之玩具手槍、藍波刀各
壹支、照相機壹台、底片肆排共貳拾壹張、照片伍張，均沒收。
丙○○、甲○○共同傷害人之身體，均處有期徒刑月，如易科
罰金均以佰元折算壹日，緩刑年；又共同損壞他人自用小客
車之引擎蓋、前保險桿、左前葉子板、左後葉子板、右保險桿、
前水箱架，足以生損害於他人，均處有期徒刑月，如易科罰金
均以佰元折算壹日，緩刑年。均應執行有期徒刑伍月，如易
科罰金均以佰元折算壹日。均緩刑年。
    事  實
一、庚○○曾因竊盜案件，經本院於民國（下同）90年5月24日
    ，以90年度易字第619號判處有期徒刑1年確定，嗣於同年10
    月9日入監執行，甫於91年10月8日執行完畢。緣庚○○與戊○○原係男女朋友關係，嗣因感情不睦，戊○○欲與庚○○
    分手，致庚○○懷疑戊○○移情別戀，遂心有不甘。詎庚○○先於：(一)93年8月28日晚上8時許，在雲林斗六市○○路夜
    市內，趁戊○○正在擺攤販賣之際，庚○○即持玩具槍抵住
    戊○○之腰部，並對其恫稱：「如果不走，我就開槍，把你
    做掉」等語，致戊○○心生畏懼，遂遭庚○○強押上車，庚○○旋將車門反鎖，並將車開往不詳地址之山區偏僻處後，
    下車打開後座車門，命戊○○脫掉衣褲，戊○○不肯，庚○○遂將其車內之塑膠鐵絲衣架拉直當作工具，用以捆綁戊○○之雙手，並脫掉戊○○之上衣，同時將其上衣捲至上開綑
    綁處，以遮住鐵絲痕跡，再拉下戊○○之牛仔褲，露出戊○○之內衣、褲後，避掉戊○○之頭、臉部，庚○○即對戊○○強行拍照。嗣因代戊○○照顧前開攤位之友人擔心戊○○
    安危，即不斷撥打戊○○之手機，庚○○擔心事情擴大，始
    將戊○○載回。(二)庚○○仍心有未甘，復於同年9月9日下午
    5時許，在彰化縣大村鄉○村村○○路與松槐路口，騷擾糾
    纏戊○○，要戊○○跟其上車，遭戊○○拒絕後，庚○○即
    基於意圖為自己不法之所有，將前開違反戊○○意願所拍攝
    之照片，丟向戊○○，同時對戊○○恫稱：「這些照片先給
    你，我再洗就有了，你拿新臺幣（下同）50萬元給我，否則
    我會上網公布照片，並將照片寄給你女兒及親朋好友」等語
    ，致戊○○心生畏懼，遂央請路人報警，庚○○見狀即逃離
    。隨後警方據報前來處理，然戊○○顧忌照片一節，不想聲
    張，故當時並未向警察報案。待警察離去後，庚○○復行出
    現騷擾戊○○，戊○○本想開車離去，才發現其所有之自小
    貨車左邊之2輪胎已遭庚○○持利器刺破（毀損部分，未據
    告訴 ）。戊○○乃再次報警，並在警方陪同之情形下，由
    戊○○出面邀約庚○○，於同日晚上10時20分許，庚○○依
    約前來，為警在彰化縣大村鄉田洋村田洋橫巷4號，當場查
    獲，並於庚○○車上，扣得玩具手槍、藍波刀各1支、照相
    機1台、底片四排共21張、照片5張、安非他命1包及玻璃吸
    食器2個（庚○○違反毒品危害防制條例部分，為前案判決
    效力所及，另案經台灣彰化地方法院檢察署檢察官為不起訴
    處分）等物，始悉上情。詎庚○○仍不知悔改，於(三)同年9
    月14日晚上7時許，庚○○再約同戊○○及戊○○之姊夫林
    金龍，共同至彰化縣大村鄉之兒童公園內談判，庚○○當著
    林金龍之面書寫紙條2張，交付戊○○，要求戊○○於將來
    之偵訊過程，須照紙條內容應訊，並恫稱：「你如果不照紙
    條內容做筆錄，我就要把你用糖蜜綁在樹上被螞蟻咬、下面
    要把你放鞭炮炸掉」等語。復且，因其於前開案件解送至台
    灣彰化地方法院檢察署，經檢察官命交付保證金五萬元，庚○○心有不甘，乃承前意圖為自己不法所有之概括犯意，對
    戊○○恫稱：「這筆錢你一定要付。另外，我被抓去關在監
    牢裡，你每月都要匯1萬元給我，如果沒有匯的話就要對你
    、你父親、你弟弟為傷害行為，並把他們住的地方燒到變火
    海」等語，致戊○○心生畏懼，遂以匯款及轉帳之方式交付
    5萬元予庚○○而得逞。(四)同年月17日上午7時許，庚○○復
    至彰化縣大村鄉○○路○段179巷104號為林金龍所開設之工
    廠，交付警衛內容不善並帶有恐嚇意味之紙條3張後離去。
    再於同日下午4時許，庚○○復打電話欲找戊○○，林金龍
    告知找不到人，庚○○乃對林金龍恫稱：「戊○○如果不出
    來的話，我要她當孝女。我會將他父親家燒掉，我就不相信
    她不出來」等語，致林金龍心生畏懼。(五)庚○○因不滿戊○○報案，遂對戊○○及其家人展開一連串騷擾及報復行為，
    於93年9月20日某不詳時間，先至彰化縣埔心鄉新館村某不
    詳地址之台塑加油站，以寶特瓶承裝，購買20元之汽油，並
    將之倒入路邊撿得之玻璃瓶內，並在瓶口塞入衛生紙作為引
    信，於同日上午11時30分許，駕駛車牌號碼7V—7652號自小
    客車（以下稱A車），前往戊○○之弟丙○○所開設位於彰
    化縣埔心鄉○○村○○路353巷1號之「湧譽化工公司」，其
    於預見前開建物外圍擺有多桶不明化學物，如果點火燃燒，
    延燒結果可能燒燬現有人所在之建築物之情況下，竟仍執意
    以打火機點燃上開玻璃瓶後，投擲於上址空地鄰近桶裝物處
    ，適有丙○○之母己○○聽到廠外動靜，出外察看，隨即呼
    請廠內員工林惠姿拿滅火器出來滅火，火勢因而撲滅，未延
    燒至建物本體而未遂。(六)同日（20）日下午1時許，綽號「
    小龍」之不詳年籍姓名成年男子駕駛A車搭載庚○○，共同
    至某不詳地址之加油站，由庚○○先購買20元之汽油，再將
    之倒入路邊撿來之玻璃瓶，瓶口並塞入衛生紙為引信，前往
    戊○○之大哥丁○○位於彰化縣大村鄉村○村○○路○段94
    巷5弄11號之住處，打開A車之車門，以身體推擠丁○○，欲
    迫使丁○○上車，以強押其至某處談判。庚○○當時左手並
    持前開玻璃瓶，右手持打火機，對丁○○恫稱：「你要不要
    上來，不上來的話，我就要點燃汽油彈」等語，並作勢要往
    丁○○之車庫內丟擲，丁○○隨即出手抵抗而與庚○○發生
    拉扯，嗣因圍觀鄰居增多，庚○○始未著手為放火之行為，
    而搭車逃離現場。(七)同日（20日）上午11時50分許，被告庚○○基於毀損之概括犯意，先前往同上開路段133巷3號之丙○○住處，撿拾路邊石塊丟擲破壞該處之木製大門、窗櫺及
    停放在該處廣場，為戊○○所有車牌號碼Y5—4478號自小貨
    車（以下稱B車）之前擋風玻璃等物，致不堪用。再於同年
    月26日上午8時48分許，在同上址旁空地，同樣以丟擲石塊
    之方式，損害丙○○之妻乙○○所有之車牌號碼7L—0157號
    （以下稱C車）休旅車之左邊前後門板及丙○○所有之車牌
    號碼8V—2017號自小客車（以下稱D車）之擋風玻璃致不堪
    用。
二、於93年9月26日晚上7時50分許，丙○○因不滿庚○○連日來
    的侵害行為，遂與友人甲○○基於毀損及傷害人身體之犯意
    聯絡，由甲○○駕駛上開C車搭載丙○○，沿埔心鄉○○路
    由北往南方向行駛，追躡跟蹤同向行駛於前方之由庚○○所
    駕駛之上開A車。嗣駛至該路26號前，因見庚○○掉頭轉向
    ，甲○○欲攔阻庚○○，乃駕車衝撞庚○○所駕之車輛，造
    成庚○○所占有之A車之引擎蓋、前保險桿、左前葉子板、
    左後葉子板、右保險桿、前水箱架等毀損，致不堪用。甲○○並將所駕C車橫向攔阻於前方去路，庚○○乃倒車，惟不
    慎衝入田中，之後，庚○○打開車門欲棄車逃離時，遭丙○○、甲○○及某不詳姓名年籍之成年男子圍捕，並將庚○○
    自田裡拖行至路邊，並分持不明利器共同毆打庚○○，致庚○○受有右眉上方2X0.3X 0.5公分裂傷、左手肘後面1X0.2
    公分裂傷合併左手橈股骨折、右膝前面3X0.2公分及2X0.2公
    分擦傷、左小腿內側1.5X0.3公分裂傷、左踝關節外側1.5X0
    .3 公分裂傷合併左腓骨骨折、右手大拇指掌面後方6公分橫
    向裂傷合併肌腱斷裂等傷害。
三、案經戊○○、丙○○、丁○○訴由彰化縣警察局員林分局、
    溪湖分局分別報告及庚○○訴由台灣彰化地方法院檢察署檢
    察官偵查起訴。
    理  由
一、被告庚○○部分：
    上開事實業據被告庚○○於本院審理中坦承不諱，核與告訴
    人戊○○、丙○○、丁○○之指述情節、証人林金龍、己○○、乙○○、林惠姿、蔡敏雪、賴沿崇等証述情節均屬相符
    相符，並有郵政跨行匯款申請書、存摺正面及轉帳明細各1
    張、被告庚○○給戊○○及林金龍之信影本共4份（其中2份
    附於被害人戊○○之警卷、2份附於被害人丁○○之警卷）
    、被告庚○○所書偵訊範本之紙條2張、照片5張（被害人戊○○被拍部分）、車籍作業系統—查詢認可資料3張、彰化
    縣警察局溪湖分局轄區湧譽公司遭縱火案採證勘察報告表1
    份、照片34張（毀損及放火未遂部分）、翻拍照片1張（預
    備放火部分）附卷及玩具手槍、藍波刀各1支、照相機1台、
    底片四排共21張、玻璃瓶1支等扣案足資為憑，事証明確，
    被告庚○○犯行洵堪認定。
二、被告丙○○、甲○○部分：
    上開傷害及毀損之事實，迭據被告丙○○、甲○○二人於本
    院審理中坦承不諱，核與告訴人庚○○指述情節相符，並有
    驗傷診斷書、鴻達汽車修配場之估價單各1份及93年9月26日
    彰化縣警察局道路交通事故談話紀錄表附卷可稽，事証亦屬
    明確，被告丙○○、甲○○二人犯行洵堪認定。
二、核被告庚○○於犯罪事實欄(一)所為，係犯刑法第302條第1項
    剝奪他人行動自由、第304條第1項之強制罪。於犯罪事實欄
    (二)所為係犯同法第346條第3項、第1項恐嚇取財未遂罪。於
    犯罪事實欄(三)所為係犯同法第304條第2項、第1項強制罪未
    遂、第305條恐嚇危害安全罪及第346條第1項恐嚇取財罪。
    犯罪事實欄(四)所為係犯同法第305條恐嚇危害安全罪。於犯
    罪事實欄(五)所為係犯刑法第173條第3項、第1項放火燒燬現
    有人所在之建築物罪未遂。於犯罪事實欄(六)所為係犯同法第
    173條第4項、第1項預備放火燒燬現供人使用之住宅罪及第
    305條恐嚇危害安全罪。於犯罪事實欄(七)所為係犯刑法第354
    條毀損罪。被告庚○○前後多次強制、恐嚇危害安全、恐嚇
    取財、放火、毀損之犯行，均時間緊接，手法相同，所犯均
    係構成要件相同之罪，顯均係基於概括之犯意所為，應均論
    以連續犯論以一罪，並均依刑法第56條之規定加重其刑。被
    告庚○○所犯上開妨害自由罪、連續強制罪、連續恐嚇罪、
    連續恐嚇取財罪、連續放火罪間，有方法結果之牽連關係，
    應依刑法第55條後段之規定，從一重之連續放火燒燬現有人
    所在之建物未遂罪處斷。次查，被告庚○○有事實欄所載論
    罪科刑執行情形，此有台灣高等法院被告全國前案紀錄表在
    卷可稽，其受有期徒刑執行完畢後，五年以內再犯本件有期
    徒刑以上之罪，為累犯，應依刑法第47條規定遞加其刑。又
    被告庚○○已著手於放火燒燬現有人所在之建物犯罪行為之
    實行而不遂，為未遂犯，爰依刑法第26條前段規定減輕其刑
    。又被告庚○○所犯上開連續放火燒燬現有人所在之建物未
    遂罪及連續毀損罪二罪間，犯意各別，罪名不同，應分論併
    罰。
二、核被告丙○○、甲○○二人所為，均係犯刑法第277條第1項
    之傷害罪、第354條之毀損罪。被告丙○○、甲○○二人就
    上開毀損罪、被告丙○○、甲○○與不詳姓名年籍之成年男
    子間，就上開傷害罪，均有犯意之聯絡，行為之分擔，均為
    共同正犯。
三、爰審酌被告庚○○係因與被害人戊○○為男女朋友關係，嗣
    因分手後為上開犯行，被告庚○○於強制拍被害人戊○○照
    片時，尚知掩蓋其臉孔且亦未令任其裸體受辱，被告庚○○
    人性尚未泯滅，被告庚○○到庭均坦承其所有犯行，深知悔
    悟態度良好，被告庚○○業經尋求扶助努力工作，被告庚○○放火罪幸止於未遂，危害尚非甚鉅；被告丙○○、甲○○
    二人係因被告庚○○之行為嚴重擾亂其等親友之生活，致有
    上開犯行，被告丙○○、甲○○二人到庭坦承犯行，及被告
    三人所生之犯罪動機、智識程度等一切情狀，分別量處如主
    文所示之刑，並依法就被告丙○○、甲○○部分諭知易科罰
    金之折算標準，並就被告庚○○部分定其應執行刑。次查被
    告丙○○、甲○○二人未曾受有期徒刑以上刑之宣告，有台
    灣高等法院被告全國前案紀錄表及台灣彰化地方法院檢察署
    刑案資料查註紀錄表附卷可稽，其二人因一時失慮致罹刑章
    ，經此科刑教訓，當已足資警惕，應無再犯之虞，本院參酌
    右揭量刑應斟酌事項，因認前所宣告之刑，以暫不執行為適
    當，爰併予宣告緩刑三年，以啟自新。末查，扣案之玩具手
    槍、藍波刀各1支、照相機1台、底片4排共21張、照片5張，
    均係被告所有，供犯罪所用之物，應依刑法第38條第1項第
    2款宣告沒收，併此明。又扣案之安非他命1包及玻璃吸食
    器2個，非供被告庚○○本案犯罪所用，爰不另為沒收之諭
    知，併此敘明。
三、據上論斷，應依刑事訴訟法第299條第1項前段，刑法第28條
    、第56條、第302條第1項、第304條第1項、2項、305條、第
    346條第1項、第3項、第173條第1項、第3項、第4項、第277
    條第1項、第354條、第41條第1項前段、第55條、第51條第5
    款、第26條前段、第47條、第74條第1款、第38條第1項第2
    款，罰金罰鍰提高標準條例第1條前段、第2條，判決如主文
    。
本案經檢察官田德煙到庭執行職務。
中    華    民    國    95    年    6     月    30    日
              刑事第一庭  審判長法  官  洪志賢
                                法  官  簡璽容
                                法  官  姚銘鴻
以上正本證明與原本無異。
如不服本判決，應於判決送達10日內，向本院提出上訴狀 (須附
繕本 )。
告訴人或被害人對於判決如有不服具備理由請求檢察官上訴者，
其上訴期間之計算係以檢察官收受判決正本之日期為準。
中    華    民    國    95    年    6     月    30    日
                                書記官  謝志鑫
中華民國刑法第173條第1項、第3項、第4項
(放火或失火燒燬現住建築物及交通工具罪)
放火燒燬現供人使用之住宅或現有人所在之建築物、礦坑、火車
、電車或其他供水、陸、空公眾運輸之舟、車、航空機者，處無
期徒刑或7年以上有期徒刑。
第 1 項之未遂犯罰之。
預備犯第 1 項之罪者，處 1 年以下有期徒刑、拘役或 300 元以
下罰金。
中華民國刑法第277條第1項
(普通傷害罪)
傷害人之身體或健康者，處 3 年以下有期徒刑、拘役或 1 千元
以下罰金。
中華民國刑法第302條第1項
(剝奪他人行動自由罪)
私行拘禁或以其他非法方法，剝奪人之行動自由者，處 5 年以下
有期徒刑、拘役或 300 元以下罰金。
中華民國刑法第304條
(強制罪)
以強暴、脅迫使人行無義務之事或妨害人行使權利者，處 3 年以
下有期徒刑、拘役或 300 元以下罰金。
前項之未遂犯罰之。
中華民國刑法第305條
(恐嚇危害安全罪)
以加害生命、身體、自由、名譽、財產之事，恐嚇他人致生危害
於安全者，處 2 年以下有期徒刑、拘役或 300 元以下罰金。
中華民國刑法第346條第1項
(單純恐嚇罪)
意圖為自己或第三人不法之所有，以恐嚇使人將本人或第三人之
物交付者，處6月以上5年以下有期徒刑，得併科1千元以下罰金
。
中華民國刑法第354條
毀棄、損壞前二條以外之他人之物或致令不堪用，足以生損害於
公眾或他人者，處2年以下有期徒刑、拘役或500元以下罰金。


司法院資訊處製作；財團法人民間司法改革基金會備份。
